臺灣士林地方法院刑事判決　　　　　　 100年度審訴字第70號
公　訴　人　臺灣士林地方法院檢察署檢察官
被　　　告　駱博厚
上列被告因違反毒品危害防制條例案件，經檢察官提起公訴（10
0 年度毒偵字第6 號），被告於本院準備程序中就被訴事實為有
罪陳述，經本院合議庭裁定由受命法官獨任行簡式程序審理，並
判決如下：
    主  文
駱博厚施用第一級毒品，累犯，處有期徒刑壹年貳月，扣案之吸
食器壹個沒收。
    事  實
一、駱博厚前因施用毒品案件，經本院裁定送觀察、勒戒後，認
    有繼續施用毒品之傾向，復經本院裁定令入戒治處所施以強
    制戒治，於民國95年8 月21日執行完畢，並由臺灣士林地方
    法院檢察署檢察官以95年度戒毒偵字第46號為不起訴處分確
    定。復因違反肅清煙毒條例案件，經本院以83年度訴字第13
    43號判決處有期徒刑4 年2 月，並經臺灣高等法院以84年度
    上訴字第1695號判決上訴駁回確定；又因違反麻醉藥品管理
    條例、肅清煙毒條例、毒品危害防制條例及藥事法等案件，
    經法院分別判處有期徒刑7 月、4 年6 月、2 年1 月、3 年
    2 月、5 年2 月及5 月確定，嗣經裁定定應執行有期徒刑14
    年確定，並與前1 案接續執行，於93年4 月27日縮短刑期假
    釋出監，所餘期間付保護管束，後經撤銷假釋暨減刑而應執
    行殘刑有期徒刑3 年確定，於98年8 月8 日縮刑期滿執行完
    畢。詎其猶不知悛悔，復基於同時施用第一級毒品海洛因及
    第二級毒品甲基安非他命之犯意，於98年11月12日上午5、6
    時許，在臺北縣淡水鎮（現改制為新北市淡水區）北投子79
    之5 號處所內，以將海洛因及甲基安非他命同時置入玻璃球
    吸食器內燒烤以吸食煙霧之方式，同時施用海洛因及甲基安
    非他命1 次。嗣警於98年11月12日上午9 時20分許，至上開
    處所查訪，經徵得在場之駱博厚等人同意後搜索該處所，當
    場查獲吸食器1 個，經警採集駱博厚尿液送驗後，悉知上情
    。
二、案經新北市政府警察局淡水分局報請臺灣士林地方法院檢察
    署檢察官偵查起訴。
    理  由
一、上揭事實，業據被告駱博厚於偵查中、本院準備程序及審理
    時均坦承不諱（分見偵卷二第47頁，本院卷第31頁背面、第
    33頁背面、第34頁），又被告為警查獲時在警局所排尿液，
    經送台灣檢驗科技股份有限公司以酵素免疫分析法初驗後，
    再以氣相層析質譜儀法複驗，證實該尿液呈嗎啡（即施用海
    洛因之代謝物）、安非他命及甲基安非他命及陽性反應，有
    該公司於98年11月27日出具之濫用藥物檢驗報告影本及臺北
    縣政府警察局查獲毒品案件尿液檢體監管紀錄表影本（編號
    ：K0000000號）各1 紙附卷可稽（附於偵卷一第23至24頁）
    ，此外，並有扣案之吸食器1 個可為佐證，足認被告前開自
    白與事實相符，可以採信，本案事證至為明確，被告犯行堪
    予認定。又被告前因施用毒品案件，經本院裁定送觀察、勒
    戒後，認有繼續施用毒品之傾向，復經本院裁定令入戒治處
    所施以強制戒治，於95年8 月21日執行完畢，並由臺灣士林
    地方法院檢察署檢察官以95年度戒毒偵字第46號為不起訴處
    分確定等情，有臺灣高等法院被告前案紀錄表在卷可考，堪
    認屬實，是被告於觀察、勒戒及強制戒治執行完畢釋放後5
    年內，再犯本案施用第一級、第二級毒品犯行，自應依法訴
    追處罰。
二、核被告駱博厚所為，係犯毒品危害防制條例第10條第1 項之
    施用第一級毒品罪及同條第2 項之施用第二級毒品罪。其施
    用前同時持有海洛因、甲基安非他命之低度行為，應為施用
    之高度行為所吸收，不另論罪。又被告同時施用海洛因及甲
    基安非他命之行為，係以一行為同時觸犯施用第一級毒品及
    第二級毒品罪，為想像競合犯，應依刑法第55條規定，從一
    重之施用第一級毒品罪處斷。又被告有如事實欄所載前案科
    刑及執行情形，有臺灣高等法院被告前案紀錄表在卷可考，
    其於有期徒刑執行完畢後5 年內，故意再犯本案有期徒刑以
    上之罪，為累犯，應依刑法第47條第1 項之規定加重其刑。
    爰審酌被告曾因施用毒品犯行而送觀察、勒戒、強制戒治及
    法院判處罪刑確定，仍不知悛悔，復再施用毒品，且係將毒
    性迥異之二種毒品混合施用，顯見其無戒絕之決心，惟念其
    施用毒品乃戕害自己身心健康，尚未危及他人，並考量其犯
    後於偵審中坦承犯行，態度尚稱良好等一切情狀，量處如主
    文所示之刑，以示懲儆。至扣案之吸食器1 個，係被告所有
    供本案犯罪所用之物，業據其供明在卷，爰依刑法第38條第
    1 項第2 款之規定，併予宣告沒收。
據上論斷，應依刑事訴訟法第273 條之1 第1 項、第299 條第1
項前段，毒品危害防制條例第10條第1 項、第2 項，刑法第11條
、第47條第1 項、第55條、第38條第1 項第2 款，判決如主文。
本案經檢察官黃育仁到庭執行職務。
中    華    民    國    100   年    2     月    18    日
                  刑事第一庭法  官  莊明達
以上正本證明與原本無異。
如不服本判決應於收受判決後10日內向本院提出上訴書狀，並應
敘述具體理由；其未敘述上訴理由者，應於上訴期間屆滿後20日
內向本院補提理由書。
                            書記官  陳麗津
中    華    民    國    100   年    2     月    18    日
附錄本件論罪科刑依據法條全文：
毒品危害防制條例第10條：
施用第一級毒品者，處6月以上5年以下有期徒刑。
施用第二級毒品者，處3年以下有期徒刑。